【裁判字號】    98,抗,44
【裁判日期】    981015
【裁判案由】    停止執行
【裁判全文】
臺灣高等法院花蓮分院民事裁定            98年度抗字第44號
抗  告  人  台灣水泥股份有限公司
法定代理人  乙○○
相  對  人  甲○○
上列當事人間聲請停止執行事件，抗告人對於臺灣花蓮地方法院
中華民國98年8月18日98年度聲字第139號裁定提起抗告，本院裁
定如下：
    主  文
抗告駁回。
抗告程序費用由抗告人負擔。
    理  由
一、抗告意旨略以：按法院於停止執行之聲請，對聲請有無理由
    ，仍應為實體之調查，作為准駁之依據。查相對人以抵押債
    務人張德福已對抗告人提起確認抵押債權不存在之訴作為聲
    請停止執行之依據，惟張德福提起上開訴訟，顯無理由，純
    為拖延本件強制執行，理由如下：(一)張德福與抗告人簽訂系
    爭黏土供應契約後，收受抗告人預付款230萬元，此乃黏土
    價金之預付，非如張德福於上開訴訟之主張屬定金性質；(二)
    合約簽訂後，張德福指引抗告人人員試採進行檢驗，惟因花
    蓮縣壽豐鄉○○段963-2及972號土地未辦理水土保持、植生
    綠化，遭花蓮縣政府制止，又張德福涉竊佔遭偵辦，故張德
    福無法將合約上之土地交抗告人採取黏土，有張德福相關函
    文為證，是可歸責於張德福之事由，未履行合約第二條之規
    定，張德福妄指可歸責於抗告人，係諉責之詞。而相對人明
    知張德福提起上揭之訴，明顯無理由，竟以拖延執行之意圖
    ，聲請停止執行，原審法院疏未查明相對人之聲請有無理由
    ，抑且，即使准其聲請而停止執行，原法院准其提供不相當
    之擔保，亦非公平，為此提起抗告，請求廢棄原裁定云云。
二、按有回復原狀之聲請，或提起再審或異議之訴，或對於和解
    為繼續審判之請求，或提起宣告調解無效之訴、撤銷調解之
    訴，或對於許可強制執行之裁定提起抗告時，法院因必要情
    形或依聲請定相當並確實之擔保，得為停止強制執行之裁定
    ，強制執行法第18條第2項定有明文。又抵押人如以許可執行
    裁定成立前實體上之事由，主張該裁定不得為執行名義而提
    起訴訟時，其情形較裁定程序為重，依「舉輕明重」之法理
    ，並兼顧抵押人之利益，則抵押人自得依強制執行法第18條
    第2項之規定，聲請為停止執行之裁定。復按於強制執行程
    序開始後，債務人因提起再審之訴，聲明願供擔保為停止強
    制執行裁定之聲請，除再審之訴已受敗訴之裁判確定外，法
    院均應酌定相當並確實之擔保，而為停止執行之裁定，此觀
    強制執行法第18條第2項規定之意旨自明。又該項擔保係備
    供債權人因停止執行所受損害之賠償，而非用以代替原執行
    標的物，亦非逕供債權人執行債權受償之用，其數額應依標
    的物停止執行後，債權人未能即時受償或利用該標的物所受
    之損害額，或其因另供擔保強制執行所受之損害額定之，非
    以標的物之價值或其債權額為依據。其擔保金額之多寡應如
    何始認為相當，原屬於法院職權裁量之範圍，如已斟酌抵押
    權人因停止執行所應受之損害，自非當事人所可任意指摘（
    最高法院79年度台抗字第158號、92年度台抗字第574號、95
    年度台抗字第104號裁定參照）。查抵押債務人張德福既已
    對抗告人提起確認抵押債權不存在之訴，並由抵押人即相對
    人甲○○聲明願供擔保停止上開執行事件之強制執行，依據
    前開規定及意旨，法院自得依其聲請裁定命停止執行，而定
    應供擔保金之金額。原法院審酌抗告人聲請執行之債權金額
    ，以法定利率即年息百分之5計算3年（本案訴訟至三審定讞
    所需期間推定為3年），該期間抗告人因停止執行而無法運
    用拍賣所得之資金，可能受有之損害，核算供擔保金額為
    292,530元，已斟酌抗告人因停止執行所應受之損害，經核
    並無違誤。至張德福所提起確認之訴，實體上有無理由，則
    非法院於裁定停止強制執行時應予審酌之事項。是原法院准
    許相對人供擔保292,530元後，該院97年度執字第20666號執
    行事件之強制執行程序，於該院98年度訴字第260號確認債
    權不存在等事件判決確定、和解或撤回起訴前，應暫予停止
    ，於法並無不合。抗告意旨指摘原裁定不當，求予廢棄，為
    無理由，應予駁回。
三、據上論結，本件抗告為無理由，爰裁定如主文。
中    華    民    國    98    年    10    月    15    日
                  民事庭審判長法  官    林 慶 煙
                              法  官    張 健 河
                              法  官    劉 雪 惠
以上正本係照原本作成。
本裁定除以適用法規顯有錯誤為理由外，不得再抗告。如提起再
抗告，應於收受送達後10日內委任律師為訴訟代理人向本院提出
再抗告狀（均須按他造當事人之人數附繕本）。並繳納再抗告費
新台幣１千元。
                              書記官    林 明 智
中    華    民    國    98    年    10    月    15    日


司法院資訊處製作；財團法人民間司法改革基金會備份。
